臺灣屏東地方法院刑事判決　　　　　　　 95年度易字第780號
公　訴　人　臺灣屏東地方法院檢察署檢察官
被　　　告　甲○○
上列被告因竊盜案件，經檢察官聲請以簡易判決處刑（95年度速
偵字第152 號），因本院認為不宜以簡易判決處刑，改依通常程
序審理（95年度簡字第1763號），茲因被告就被訴事實為有罪之
陳述，經告知簡式審判程序意旨，並聽取公訴人及被告之意見後
，本院合議庭裁定由受命法官獨任依簡式審判程序審理，判決如
下：
    主  文
甲○○竊盜，累犯，處有期徒刑壹年拾月，並於刑之執行前，令
入勞動場所強制工作年。
    事  實
一、甲○○有多次因竊盜（5 件）、搶奪（3 件）案件，經法院
    判刑確定並執行完畢之紀錄（詳附圖）：
  (一)最近1 次執行完畢（構成累犯要件）部分，係因93年間犯搶
    奪罪，經本院93年度訴字第750 號判處有期徒刑1 年確定，
    於民國94年2 月1 日入監執行，95年1 月24日因縮刑期滿出
    監執行完畢。
  (二)其餘前案（素行）部分：
  1.82年間因搶奪案件，經本院82年度訴字第94號判處有期徒刑
    6 月確定，於82年5 月18日入監執行，82年11月16日出監執
    行完畢。
  2.83年間因竊盜（第1 件）及搶奪案件，依序經本院83年度易
    字第952 號判處有期徒刑1 年2 月、83年度訴字第180 號判
    處有期徒刑8 月，各經確定後，經本院83年度聲字第400 號
    裁定應執行有期徒刑1 年8 月，於83年8 月2 日入監執行，
    84年7 月28日因縮刑假釋出監，依指揮書應於85年1 月6 日
    期滿。
  3.嗣又另因竊盜案件2 筆（第2 件、第3 件），各經本院84年
    度訴字第848 號判處有期徒刑1 年3 月、85年度易字第153
    號判處有期徒刑1 年4 月，分別確定後，連同前開2.部分假
    釋經撤銷所餘殘刑4 月27日，接續執行，於85年2 月8 日入
    監，86年7 月9 日因縮刑假釋出監，依指揮書應於88年1 月
    7 日期滿。
  4.86年間再因犯竊盜罪（第4 件），經臺灣高等法院86年度上
    易字第8155號判處有期徒刑1 年8 月確定（原審臺灣桃園地
    方法院86年度易字第4198號），於87年1 月23日入監執行，
    並與前開3.部分假釋經撤銷所餘殘刑1 年4 月21日接續執行
    ，於88年11月2 日因縮刑假釋出監，依指揮書應執行至89年
    7 月27日期滿。
  5.89年間因竊盜案件（第5 件），經本院89年度易字第650 號
    判處有期徒刑1 年，並令於刑前強制工作3 年確定，自89年
    8 月3 日起執行強制工作，92年1 月23日因免除繼續強制工
    作，轉入監執行徒刑部分，連同執行前開4.部分假釋經撤銷
    所餘殘刑8 月25日，於93年8月12日出監執行完畢。
二、詎甲○○經多次竊盜、搶奪前案執行，仍不知悔悟，於前開
    最近1 次執行完畢後5 年內，復因有竊盜犯罪習慣，基於意
    圖為自己不法所有之竊盜犯意，於95年11月9 日下午6 時許
    ，至位在屏東縣內埔鄉○○村○○路410 號「好媳婦超商」
    內，利用店員不注意之際，徒手竊取貨架上陳列出售之「龍
    馬牌沐浴乳」4 瓶（共計價值新臺幣198 元）並藏放胸前以
    外套遮掩，旋於得手離開時，為店員陳雅芳發覺而報警查獲
    ，扣得上開沐浴乳4 瓶。
三、案經陳雅芳訴由屏東縣警察局內埔分局報告臺灣屏東地方法
    院檢察署檢察官偵查聲請以簡易判決處刑。
    理  由
一、前揭犯罪事實，除據被告甲○○於本院審理時自白不諱，並
    與證人即告訴人陳雅芳於警詢中指述之情節相符，復有贓物
    領據1 紙、查獲現場照片2 幀在卷可稽，被告甲○○自白竊
    盜犯行，堪認與事實相符。又被告甲○○竊取之沐浴乳4 瓶
    乃上開超商擺設出售之商品，具有一定市場交易價值，並據
    被告甲○○自承竊取目的係供自己洗澡消費使用，是其主觀
    上為自己不法所有而竊盜之意圖，堪予認定。本件被告犯罪
    事證已臻明確，應依法論科。
二、核被告甲○○所為，係犯刑法第320 條第1 項普通竊盜罪。
    其前於93年間因犯搶奪罪，經本院93年度訴字第750 號判處
    有期徒刑1 年確定，於94年2 月1 日入監執行，甫於95年1
    月24日因縮刑期滿出監執行完畢，有臺灣高等法院被告前案
    紀錄表及臺灣屏東地方法院檢察署刑案資料查註紀錄表各1
    份在卷可按，茲受徒刑之執行完畢，5 年以內故意再犯本件
    有期徒刑以上之罪，為累犯，應加重其刑。
三、爰審酌被告之年齡、品行、智識能力、犯罪手段、所得財物
    之價值、對於法益所生侵害之程度，其為56年1 月23日出生
    、受有國中畢業教育程度、以務農並偶然從事民間習俗宋江
    陣為業之人，有年籍等資料在卷可參，本件犯罪時已年近不
    惑，前有5 次竊盜、3 次搶奪犯罪經法院判刑確定入監執行
    及強制工作之紀錄，除上開構成累犯要件（第3 件搶奪）之
    執行紀錄，不再重複評價者外，共計尚有：(一)82年間因搶奪
    案件，經本院82年度訴字第94號判處有期徒刑6 月確定，於
    82 年5月18日入監執行，82年11月16日出監執行完畢。(二)83
    年間因竊盜（第1 件）及搶奪案件，依序經本院83年度易字
    第952 號判處有期徒刑1 年2 月、83年度訴字第180 號判處
    有期徒刑8 月，各經確定後，經本院83年度聲字第400 號裁
    定應執行有期徒刑1 年8 月，於83年8 月2 日入監執行，84
    年7 月28日因縮刑假釋出監，依指揮書應於85年1 月6 日期
    滿。(三)嗣又另因竊盜案件2 筆（第2 件、第3 件），各經本
    院以84年度訴字第848 號判處有期徒刑1 年3 月、85年度易
    字第153 號判處有期徒刑1 年4 月，分別確定後，連同前開
    (二)部分假釋經撤銷所餘殘刑4 月27日，接續執行，於85 年2
    月8 日入監，86年7 月9 日因縮刑假釋出監，依指揮書應於
    88年1 月7 日期滿。(四)86年間再因犯竊盜罪（第4 件），經
    臺灣高等法院86年度上易字第8155號判處有期徒刑1 年8 月
    確定（原審臺灣桃園地方法院86年度易字第4198號），於87
    年1 月23日入監執行，並與前開(三)部分假釋經撤銷所餘殘刑
    1 年4 月21日接續執行，於88年11月2 日因縮刑假釋出監，
    依指揮書應執行至89年7 月27日期滿。(五)89年間因竊盜案件
    （第5 件），經本院89年度易字第650 號判處有期徒刑1 年
    ，並令於刑前強制工作3 年確定，自89年8 月3 日起執行強
    制工作，92年1 月23日因免除繼續強制工作，轉入監執行徒
    刑部分，連同執行前開(四)部分假釋經撤銷所餘殘刑8 月25日
    ，於93年8 月12日出監執行完畢，有臺灣高等法院被告前案
    紀錄表及臺灣屏東地方法院檢察署刑案資料查註紀錄表各1
    份在卷可按，素行惡劣，僅就竊盜犯罪，多次判決刑度迭經
    遞增，自有期徒刑1 年2 月（第1 件）、1 年3 月（第2 件
    ）、1 年4 月（第3 件）、1 年8 月（第4 件），乃至有期
    徒刑外，另諭知強制工作3 年（第5 件）之保安處分，均不
    足矯治其惡性，顯見其無視法紀，積重難返。並審酌其本件
    竊取沐浴精供自己洗澡消費使用之動機，徒手在超商內竊盜
    ，將贓物藏放身上之手段，竊得財物之價值，及其犯罪經查
    獲後，均能坦承犯行之態度等一切情狀，量處如主文所示之
    刑，以資儆懲。又依前所述，被告甲○○多次經入監及強制
    工作矯治，仍無動於衷，迭犯竊盜犯行，依其本件竊取財物
    之性質、用途，及在本院審理時自承經店員發現時，原欲當
    場結帳了事等情，足徵其竊行非出於飢寒窘迫，亦非因乍見
    高價心儀商品而一時貪念薰心所為，純係欠缺法治觀念及尊
    重他人財產權利之道德感而順手取物犯罪成習使然，茲就具
    犯罪習慣之人諭知強制工作者，於刑法第90條第1 項及竊盜
    犯贓物犯保安處分條例均有相類之規定，然依法典名稱、條
    文制定之內容及目的，後者係針對竊盜等特定犯罪所定，為
    刑法之特別規定，自應優先適用，爰併依竊盜犯贓物犯保安
    處分條例第3 條第1 項規定，諭令於刑之執行前入勞動場所
    強制工作3 年，以為矯治。
據上論斷，依刑事訴訟法第273 條之1 第1 項、第299 條第1 項
前段，刑法第320 條第1 項、第47條第1 項，竊盜犯贓物犯保安
處分條例第3 條第1 項，刑法施行法第1 條之1 ，判決如主文。
本案經檢察官鍾仁松到庭執行職務
中　　華　　民　　國　　96　　年　　1 　　月　　31　　日
                    刑事第二庭  法　官  陳松檀
以上正本證明與原本無異。
如不服本判決應於收受本判決送達後十日內向本院提出上訴書狀
，其未敘述上訴理由者，並得於提起上訴後十日內向本院補提理
由書狀（均須按他造當事人之人數附繕本）「切勿逕送上級法院
」
中　　華　　民　　國　　96　　年　　1 　　月　　31　　日
                                書記官  林祥玉
附錄本判決論罪之法條：
中華民國刑法第320 條
意圖為自己或第三人不法之所有，而竊取他人之動產者，為竊盜
罪，處五年以下有期徒刑、拘役或五百元以下罰金。
意圖為自己或第三人不法之利益，而竊佔他人之不動產者，依前
項之規定處斷。
前二項之未遂犯罰之。
